臺灣臺中地方法院刑事判決
111年度金訴字第418號
公  訴  人  臺灣臺中地方檢察署檢察官
被      告  梁洺豪



選任辯護人  王佑中律師
上列被告因詐欺等案件，經檢察官提起公訴（111年度偵字第
7354號），被告於準備程序中就被訴事實為有罪之陳述，經本院
合議庭裁定改由受命法官獨任進行簡式審判，判決如下：
    主    文
丙○○犯附表一所示之罪，各處附表一「主文」欄所示之刑及沒收
。應執行有期徒刑壹年伍月。
    犯罪事實
一、丙○○於民國110年10月間之某日起，加入姓名、年籍不詳，T
    ELEGRAM暱稱「杜月笙」、「黑」等人所屬詐欺集團（涉犯
    參與犯罪組織部分，前經臺灣臺中地方檢察署檢察官以111
    年度偵字第4339號提起公訴），擔任提領詐欺款項之「車手
    」工作。丙○○與「杜月笙」、「黑」及所屬詐欺集團成員，
    乃共同意圖為自己不法之所有，基於三人以上共同犯詐欺取
    財及意圖掩飾、隱匿犯罪所得去向之洗錢之犯意聯絡，由所
    屬詐欺集團不詳成員分別於110年11月13日某時許，撥打電
    話予附表二編號1至4所示之乙○○、丁○○、己○○、甲○○等人，
    佯稱：網路購物扣款設定錯誤，須依指示操作網路銀行或自
    動櫃員提款機云云，致渠等分別陷於錯誤，依指示分別於附
    表二編號1至4所示時間，匯款附表二編號1至4所示之款項至
    吳○○（涉犯幫助詐欺部分，另由臺灣雲林地方檢察署檢察官
    偵辦中）所申設之中國信託商業銀行帳號000000000000號帳
    戶內。嗣「杜月笙」通知丙○○前往向「黑」取得吳○○中國信
    託帳戶金融卡後，即於110年11月13日下午7時9分許，在臺
    中市○里區○○路0段000號中國信託商業銀行大里分行之自動
    櫃員提款機，提領款項合計新臺幣（下同）9萬2000元後，
    將款項及前開吳○○中國信託帳戶金融卡交予「黑」，而以此
    方式隱匿、掩飾詐欺犯罪所得之去向。丙○○並因之取得1000
    元之報酬。
二、案經乙○○、丁○○、己○○訴由臺中市政府警察局霧峰分局報告
    臺灣臺中地方檢察署檢察官偵查起訴。
    理    由
一、本件被告丙○○所犯係死刑、無期徒刑或最輕本刑為三年以上
    有期徒刑或高等法院管轄第一審案件以外之罪，被告於準備
    程序期日就被訴事實為有罪之陳述，經本院告知簡式審判程
    序之旨，並聽取公訴人及被告、辯護人之意見後，依刑事訴
    訟法第273條之1第1項規定，裁定由受命法官獨任進行簡式
    審判程序，且依同法第273條之2規定，不適用傳聞法則有關
    限制證據能力之相關規定，合先敘明。
二、上開犯罪事實，業據被告於警詢、本院訊問、準備及審理程
    序時均坦承不諱（見偵卷第19至21頁、本院卷第176、205、
    217頁），核與告訴人乙○○、丁○○、己○○於警詢時證述之情
    節（見偵卷第47至48、61至63、79至85頁）均大致相符，並
    有員警職務報告、吳○○帳號000-000000000000號帳戶交易明
    細、自動化交易LOG資料-財金交易、銀行監視器錄影畫面截
    圖、路口監視器錄影畫面截圖、GOOGLE路線圖1紙、告訴人
    乙○○報案相關資料：①內政部警政署反詐騙諮詢專線紀錄表②
    臺中市政府警察局豐原分局翁子派出所受理詐騙帳戶通報警
    示簡便格式表③詐騙電話通話紀錄截圖④網銀轉帳紀錄截圖、
    告訴人丁○○報案相關資料：①內政部警政署反詐騙諮詢專線
    紀錄表②台北市政府警察局內湖分局內湖派出所受理詐騙帳
    戶通報檢視簡便格式表③金融機構聯防機制通報單④自動櫃員
    機交易明細表、告訴人己○○報案相關資料：①內政部警政署
    反詐騙諮詢專線紀錄表②郵局提款卡、內頁影本③國泰世華銀
    行存摺封面、內頁影本、被害人甲○○鳳山一甲郵局開戶基本
    資料、歷史交易清單、員警職務報告及附件：①臺中市政府
    警察局霧峰分局大里分駐所公務電話紀錄表②匯豐商業銀行
    股份有限公司111年2年17日函及附件：被害人甲○○帳開戶申
    請書、理財對帳單（見偵卷第15、31至43、53至59、69至75
    、91、98至100、105至107
　　、115至117、127至130頁）等附卷可稽。足徵被告前揭自白
    與事實相符。本案事證明確，被告犯行洵堪認定，應依法論
    科。
三、論罪科刑：
(一)核被告就附表二編號1至4所為，均係犯刑法第339條之4第1
    項第2款之三人以上共同犯詐欺取財罪及洗錢防制法第14條
    第1項之洗錢罪。又被告與「杜月笙」、「黑」及所屬詐欺
    集團成員間，就本案犯行，有犯意聯絡、行為分擔，應論以
    共同正犯。被告前開所犯加重詐欺取財罪及洗錢罪，屬想像
    競合犯，應從重論以加重詐欺取財罪處斷。被告就附表二所
    犯4次加重詐欺取財犯行，被害人不同，其犯意各別，行為
    互殊，應予分論併罰。查被告於本院審理程序時坦認洗錢犯
    行（見本院卷第217頁），依洗錢防制法第16條第2項規定原
    應減輕其刑，雖其洗錢係屬想像競合犯其中之輕罪，惟參照
    最高法院刑事大法庭108年度台上大字第3563號裁定、最高
    法院108年度台上字第4405、4408號判決意旨，本院於後述
    量刑時仍當一併衡酌前開減輕其刑事由，附予敘明。
(二)爰審酌被告前無犯罪紀錄（參臺灣高等法院被告前案紀錄表
    ），素行良好，其竟不思以正當方式工作賺取所需，為取得
    報酬而加入本案詐欺集團，擔任車手工作，本案被害人共4
    人、受詐欺之金額分別如附表二所示，因對於賠償方式是否
    分期未有共識，而未能告訴人乙○○、被害人甲○○調解成立、
    賠償所受損害，其餘被害人則未於調解程序到庭（見本院卷
    第245至247頁），被告因本案取得1000元之報酬等節；兼衡
    被告自述大學就學中之教育智識程度，在家裡的公司工作，
    未婚，育有1名剛出生之未成年子女由母親照顧，其需負擔
    每月生活費約2萬多元之生活狀況（見本院卷第218頁），犯
    後能坦承犯行等一切情狀，分別量處如主文所示之刑，並考
    量被告所犯屬有同質性之加重詐欺罪，定其應執行之刑如主
    文所示。
(三)末查，被告於本院準備程序時供稱因本案取得1000元之報酬
    （見本院卷第205頁），自屬其本案犯行之犯罪所得，雖未
    據扣案，仍應依刑法第38條之1第1項、第3項規定，於其本
    案所犯罪名項下，合併宣告沒收，於全部或一部不能沒收或
    不宜執行沒收時，追徵其價額。
據上論斷，應依刑事訴訟法第273條之1第1項、第299條第1項前
段，洗錢防制法第14條第1項、第16條第2項，刑法第11條、第28
條、第339條之4第1項第2款、第55條、第51條第5款、第38條之1
第1項、第3項，刑法施行法第1條之1第1項，判決如主文。
本案經檢察官陳佞如提起公訴，檢察官戊○○到庭執行職務。
中　　華　　民　　國　　111 　年　　9 　　月　　27　　日
                  刑事第九庭    法  官  陳怡珊
以上正本證明與原本無異。
如不服本判決應於收受判決後20日內向本院提出上訴書狀，並應
敘述具體理由；其未敘述上訴理由者，應於上訴期間屆滿後20日
內向本院補提理由書（均須按他造當事人之人數附繕本）「切勿
逕送上級法院」。
                                書記官  吳韻聆
中　　華　　民　　國　　111 　年　　9 　　月　　27　　日
附錄本案論罪科刑法條：
中華民國刑法第339條之4
犯第339 條詐欺罪而有下列情形之一者，處1 年以上7 年以下有
期徒刑，得併科1 百萬元以下罰金：
一、冒用政府機關或公務員名義犯之。
二、三人以上共同犯之。
三、以廣播電視、電子通訊、網際網路或其他媒體等傳播工具，
    對公眾散布而犯之。
前項之未遂犯罰之。
洗錢防制法第14條
有第二條各款所列洗錢行為者，處7 年以下有期徒刑，併科新臺
幣5 百萬元以下罰金。
前項之未遂犯罰之。
前二項情形，不得科以超過其特定犯罪所定最重本刑之刑。
附表一
編號 犯罪事實 主文     宣告刑  沒收 1 犯罪事實一、(一)即附表二編號1 丙○○犯三人以上共同詐欺取財罪，處有期徒刑壹年壹月。  未扣案之犯罪所得新臺幣壹仟元沒收，於全部或一部不能沒收或不宜執行沒收時，追徵其價額。 2 犯罪事實一、(一)即附表二編號2 丙○○犯三人以上共同詐欺取財罪，處有期徒刑壹年貳月。   3 犯罪事實一、(一)即附表二編號3 丙○○犯三人以上共同詐欺取財罪，處有期徒刑壹年壹月。   4 犯罪事實一、(一)即附表二編號4 丙○○犯三人以上共同詐欺取財罪，處有期徒刑壹年。   
附表二：
編號 匯款人 匯款時間 110年11月13日 受詐欺匯款金額（新臺幣） 1 丁○○ 下午6時4分許 2萬9988元 2 甲○○ 下午6時35分許 2萬9998元（起訴書誤載為2萬9982元）   下午6時39分許 1萬8011元 3 己○○ 下午6時43分許 2萬4985元   下午6時50分許 4985元 4 乙○○ 下午6時54分許 8968元（起訴書誤載為8983元）   下午6時55分許 5323元（起訴書誤載為5339元）